【裁判字號】    94,訴,2444
【裁判日期】    950519
【裁判案由】    毒品危害防制條例
【裁判全文】
臺灣板橋地方法院刑事判決              94年度訴字第2444號
公  訴  人  臺灣板橋地方法院檢察署檢察官
被      告  甲○○
                    （現於臺灣臺北監獄臺北分監另案執行）
上列被告因違反毒品危害防制條例案件，經檢察官提起公訴（九
十四年度核退毒偵字第一七四二號），本院判決如下：
    主  文
甲○○施用第一級毒品，累犯，處有期徒刑捌月。
    事  實
一、甲○○曾因違反麻醉藥品管理條例、槍砲彈藥刀械管制條與
    竊盜等案件，經臺灣臺北地方法院以八十四年度易字第四四
    ○四號及本院以八十四年度易字第三七二九號分別判處有期
    徒刑八月、十月及四月確定，經定應執行刑為一年七月，於
    民國八十六年三月二十二日因假釋期滿未經撤銷而視為執行
    完畢；又因偽造文書案件，經臺灣士林地方法院以八十八年
    度易字第一八七號判處有期徒刑三月確定，於八十八年十二
    月十日執行完畢（以上均不構成累犯）。復因傷害案件，經
    本院以九十年度簡字第一七六號判處有期徒刑三月確定，甫
    於九十年九月二十八日執行完畢（此部分構成累犯）。其前
    因施用毒品違反毒品危害防制條例案件，經檢察官送勒戒處
    所觀察、勒戒後，因認有繼續施用毒品之傾向，再由檢察官
    送戒治處所強制戒治，於九十年六月二十九日因裁定停止戒
    治所餘戒治期間付保護管束而釋放，嗣於九十年十月二十二
    日因保護管束期滿未經撤銷而視為強制戒治執行完畢，並由
    臺灣板橋地方法院檢察署檢察官以九十年度戒毒偵字第六七
    三號為不起訴處分確定在案。
二、詎甲○○猶不知戒除毒癮，基於施用第一級毒品之犯意，於
    九十四年四月二十一日十八時三十分許前二十六小時內某時
    ，在不詳處所以燒烤吸食煙氣之方式施用第一級毒品海洛因
    乙次。嗣於九十四年四月二十一日十八時三十分許，為警持
    搜索票在其當時位於臺北縣中和市○○路三八一號一樓之住
    處內查獲。
三、案經臺北市政府警察局大安分局移送臺灣板橋地方法院檢察
    署檢察官偵查起訴。
    理  由
一、犯罪事實之認定：
  (一)上揭施用海洛因之犯罪事實，業據被告甲○○自白不諱，而
    其為警查獲時經採集尿液囑託鑑定結果，亦呈嗎啡類（即海
    洛因進入人體後之代謝物）陽性反應，有臺灣檢驗科技股份
    有限公司出具之濫用藥物尿液檢驗報告及臺北市政府警察局
    大安分局偵辦毒品案件尿液檢體委驗單各乙份附卷足據，堪
    信其前開自白應與事實相符。
  (二)又被告前因施用毒品違反毒品危害防制條例案件，經檢察官
    送勒戒處所觀察、勒戒後，因認有繼續施用毒品之傾向，再
    由檢察官送戒治處所強制戒治，於九十年六月二十九日因裁
    定停止戒治所餘戒治期間付保護管束而釋放，嗣於九十年十
    月二十二日因保護管束期滿未經撤銷而視為強制戒治執行完
    畢，並由臺灣板橋地方法院檢察署檢察官以九十年度戒毒偵
    字第六七三號為不起訴處分確定等情，亦有上開不起訴處分
    書與臺灣高等法院被告前案紀錄表在卷可稽。
  (三)是以本件事證明確，被告於強制戒治執行完畢釋放後五年內
    再為施用海洛因之犯行，堪為認定，應予依法論科。
二、論罪科刑之法律適用：
  (一)按海洛因為毒品危害防制條例第二條第二項第一款所定之第
    一級毒品，核被告甲○○所為，係犯同條例第十條第一項之
    施用第一級毒品罪。其施用前後持有海洛因之低度行為為施
    用之高度行為所吸收，不另論罪。又被告前因傷害案件，經
    本院以九十年度簡字第一七六號判處有期徒刑三月確定，甫
    於九十年九月二十八日執行完畢，此有臺灣高等法院被告前
    案紀錄表附卷足參，其於有期徒刑執行完畢後五年以內再犯
    本件最重本刑為有期徒刑以上之罪，為累犯，應依刑法第四
    十七條之規定加重其刑。
  (二)爰審酌被告有如事實欄所載前科及施用毒品遭查獲之紀錄，
    素行不佳，此有臺灣高等法院被告全國前案紀錄表存卷可據
    ，且前已因強制戒制之執行而受不起訴處分，業受毒品危害
    防制條例對施用毒品人之寬典，竟仍再度吸食，顯見並無悔
    意，惡性非淺，且被告施用毒品固為戕害自身健康之犯罪，
    於他人尚無明顯重大危害，惟於社會善良風氣仍有不良影響
    ，並其施用之次數為一次，於審理中亦能坦認犯行，犯罪後
    之態度尚稱良好等一切情狀，量處如主文所示之刑，以資儆
    懲。
  (三)扣案海洛因殘渣袋乙個，被告堅詞否認為其所有，辯稱係綽
    號「空仔」年籍不詳男子所遺留等語。查被告既已坦認本件
    犯行，衡情應無就此扣案物品之歸屬獨為不實否認之必要與
    實益，復無其他積極事證可認確為其所有或供其本件犯罪所
    用之物，堪信所辯屬實，自無從於被告刑之宣告項下併為沒
    收銷燬之諭知，附此敘明。
據上論斷，應依刑事訴訟法第二百九十九條第一項前段、毒品危
害防制條例第十條第一項、第二十三條第二項，刑法第十一條前
段、第四十七條，判決如主文。
本案經檢察官曾文鐘到庭執行職務。
中    華    民    國    95    年    5     月    19    日
                  刑事第十庭  審判長法  官  侯  志  融
                                    法  官  張  宏  節
                                    法  官  楊  博  欽
以上正本證明與原本無異
如不服本判決應於送達後十日內向本院提出上訴狀
                                    書記官  李  慈  容
中    華    民    國    95    年    5     月    19    日
附錄本案論罪科刑法條全文：
毒品危害防制條例第十條
  施用第一級毒品者，處六月以上五年以下有期徒刑。
  施用第二級毒品者，處三年以下有期徒刑。


司法院資訊處製作；財團法人民間司法改革基金會備份。
